最　高　行　政　法　院　裁　定
                                     100年度裁字第2211號
上  訴  人　姜陳秀妹
被 上訴 人　經濟部
代　表　人　施顏祥
上列當事人間礦業法事件，上訴人對於中華民國100年6月16日臺
北高等行政法院100年度訴字第520號判決，提起上訴，本院裁定
如下：
　　主  文
上訴駁回。
上訴審訴訟費用由上訴人負擔。
　　理  由
一、按對於高等行政法院判決之上訴，非以其違背法令為理由，
    不得為之，行政訴訟法第242條定有明文。依同法第243條第
    1項規定，判決不適用法規或適用不當者，為違背法令；而
    判決有同條第2項所列各款情形之一者，為當然違背法令。
    是當事人對於高等行政法院判決上訴，如依行政訴訟法第24
    3條第1項規定，以高等行政法院判決有不適用法規或適用不
    當為理由時，其上訴狀或理由書應有具體之指摘，並揭示該
    法規之條項或其內容；若係成文法以外之法則，應揭示該法
    則之旨趣；倘為司法院解釋或本院之判例，則應揭示該判解
    之字號或其內容。如以行政訴訟法第243條第2項所列各款情
    形為理由時，其上訴狀或理由書，應揭示合於該條項各款之
    事實。上訴狀或理由書如未依此項方法表明，或其所表明者
    與上開法條規定不合時，即難認為已對高等行政法院判決之
    違背法令有具體之指摘，其上訴自難認為合法。
二、本件上訴人於民國98年10月15日申請於坐落新竹縣峨眉鄉七
    星村石硬子地方設定火黏土、矽砂礦採礦權。經被訴人以現
    場採取礦樣經其所屬標準檢驗局（下稱標檢局）兩次化驗結
    果，均與矽砂礦設權基準第2點第2款、瓷土及火粘土礦設權
    基準（下稱火粘土礦設權基準）第2點第2款不符，非屬礦業
    法第3條所列之礦，乃依礦業法第17條第1項第5款規定，以
    99年10月5日經授務字第09920115090號處分書（下稱原處分
    ）不予受理。上訴人不服，循序提起行政訴訟，為原審法院
    100年度訴字第520號判決駁回。
三、本件上訴人對於高等行政法院判決上訴，主張：被上訴人未
    按矽砂礦及黏土礦設權基準第3點第2款規定，依礦床之賦存
    狀況，每一露頭均需採樣，被上訴人未詳加檢視，即誤判視
    為單一矽砂礦及黏土礦礦脈層，故所採矽砂礦及黏土礦礦樣
    無法代表申請設權區域全礦體，且會勘當日被上訴人未告知
    上訴人相關程序及採樣作業規定，亦未指導上訴人應如何作
    業取樣，原處分顯未善盡維護國家重要資源開發及申請人權
    益等語，雖以該判決違背法令為由，惟核其上訴理由，係就
    原審取捨證據、認定事實之職權行使，指摘其為不當，並就
    原審已論斷者，泛言未論斷，或就原審所為論斷，泛言其論
    斷矛盾，而非具體表明合於不適用法規、適用法規不當、或
    行政訴訟法第243條第2項所列各款之情形，難認對該判決之
    如何違背法令已有具體之指摘。依首開規定及說明，應認其
    上訴為不合法。
四、據上論結，本件上訴為不合法。依行政訴訟法第249條第1項
    前段、第104條、民事訴訟法第95條、第78條，裁定如主文
    。
中　　華　　民　　國　　100　 年　　9　　 月　　8　　 日
                    最高行政法院第七庭
                        審判長法官　蔡　進　田
                              法官　吳  東  都
                              法官　陳  金  圍
                              法官　江　幸　垠
                              法官　蕭  惠  芳

以  上  正  本  證  明  與  原  本  無  異
中　　華　　民　　國　　100　 年　　9　　 月　　9　　 日
　　　　　　　　　　　　　　　書記官　邱　彰　德